【裁判字號】    97,訴,392
【裁判日期】    970425
【裁判案由】    違反毒品危害防制條例
【裁判全文】
臺灣屏東地方法院刑事判決               97年度訴字第392號
公  訴  人  臺灣屏東地方法院檢察署檢察官
被      告  甲○○
                    （另案
上列被告因毒品危害防制條例案件，經檢察官提起公訴（97年度
毒偵字第331 號），被告於準備程序進行中就被訴事實為有罪之
陳述，本院合議庭裁定由受命法官獨任進行簡式審判程序，判決
如下：
    主  文
甲○○施用第一級毒品，累犯，處有期徒刑壹年；又施用第二級
毒品，累犯，處有期徒刑陸月，扣案之吸食器及殘渣袋各貳個均
沒收銷燬之，另吸管壹支沒收。應執行有期徒刑壹年月，扣案
之吸食器及殘渣袋各貳個均沒收銷燬之，另吸管壹支沒收。
    事  實
一、甲○○曾因施用毒品案件，於民國91年7 月3 日經本院裁定
    令入戒治處所強制戒治，於92年7 月16日執行完畢。又曾犯
    麻醉藥品管理條例（2 次）及毒品危害防制條例（2 次）之
    罪，其中第1 次所犯毒品危害防制條例之罪，於89年8 月30
    日經本院判處有期徒刑6 月，如易科罰金以銀元300 元折算
    1 日確定，第2 次所犯毒品危害防制條例之罪，於91年8 月
    15日經本院判處有期徒刑8 月確定，二者接續執行，甫於93
    年4 月30日執行完畢。詎仍不知悔改，復於前述強制戒治執
    行完畢後5 年內，基於施用第一級毒品海洛因之犯意，於97
    年2 月15日下午5 時許，在屏東縣屏東市○○里○○路191
    號住處，以注射之方式，施用海洛因1 次；並另基於施用第
    二級毒品甲基安非他命之犯意，於97年2 月17日中午12時30
    分許，在同址，以將甲基安非他命置於玻璃球內加熱氣化後
    吸食之方式，施用甲基安非他命1 次。嗣於97年2 月17日下
    午5 時許，在屏東縣萬丹鄉○○村○○路230 巷8 號旁，因
    形跡可疑經警盤查查獲，並扣得其持有之吸食器、殘渣袋各
    2 個（均沾黏甲基安非他命無法析離）及其所有供施用甲基
    安非他命犯罪預備之吸管1 支。
二、案經屏東縣警察局屏東分局報請臺灣屏東地方法院檢察署檢
    察官偵查起訴。
    理  由
一、本件被告甲○○所犯係死刑、無期徒刑或最輕本刑為3 年以
    上有期徒刑以外之罪，且非高等法院管轄第一審之案件，被
    告於準備程序進行中就被訴事實為有罪之陳述，經告知簡式
    審判程序之旨，並聽取公訴人及被告之意見後，本院合議庭
    認為適宜，依刑事訴訟法第273 條之1 第1 項規定，裁定本
    件由受命法官獨任進行簡式審判程序，合先敘明。
二、前揭施用海洛因及甲基安非他命之事實，迭據被告於警詢、
    檢察官偵查中及本院審理時坦承不諱，並有吸食器、殘渣袋
    各2 個及吸管1 支扣案可資佐證，且被告於查獲後經警採尿
    送驗，結果呈嗎啡及甲基安非他命陽性反應，上開吸食器及
    殘渣袋各2 個經本院送鑑定，結果均呈甲基安非他命陽性反
    等情，有正修科技大學超微量研究科技中心檢驗報告1 紙及
    高雄醫學大學附設中和紀念醫院檢驗報告4 紙附卷可稽，事
    證明確，被告犯行洵堪認定。又被告曾因施用毒品案件，於
    91年7 月3 日經本院裁定令入戒治處所強制戒治，於92年7
    月16日執行完畢，有臺灣高等法院被告前案紀錄表在卷可憑
    ，被告於強制戒治執行完畢後5 年內，再施用海洛因及甲基
    安非他命，而犯毒品危害防制條例第10條第1 項及第2 項之
    罪，依同條例第23條第2 項規定，自應依法論科。
三、按海洛因、甲基安非他命係屬毒品危害防制條例第2 條第2
    項第1 款、第2 款所定之第一級毒品及第二級毒品，不得非
    法持有或施用，被告施用海洛因，核其所為，係犯同條例第
    10條第1 項之施用第一級毒品罪；又施用甲基安非他命，係
    犯同條例第10條第2 項之施用第二級毒品罪。被告於施用前
    後持有海洛因及甲基安非他命之低度行為，應分別為其施用
    海洛因及甲基安非他命之高度行為所吸收，均不另論罪。被
    告曾犯麻醉藥品管理條例（2 次）及毒品危害防制條例（2
    次）之罪，其中第1 次所犯毒品危害防制條例之罪，於89年
    8 月30日經本院判處有期徒刑6 月，如易科罰金以銀元300
    元折算1 日確定，第2 次所犯毒品危害防制條例之罪，於91
    年8 月15日經本院判處有期徒刑8 月確定，二者接續執行，
    甫於93年4 月30日執行完畢，有臺灣高等法院被告前案紀錄
    表在卷可憑，被告受徒刑之執行完畢後，5 年以內故意再犯
    上開有期徒刑以上二罪，均為累犯，俱應依法加重其刑。被
    告所犯上開二罪，犯意各別，行為互異，應予分論併罰。爰
    審酌被告於強制戒治執行完畢後，仍一再施用毒品，顯見未
    有戒絕之決心，暨其於犯罪後坦承犯行，態度尚稱良好等一
    切情狀，分別量處如主文所示之刑，並定其應執行之刑，以
    示懲儆。扣案之吸食器及殘渣袋各2 個，均沾黏甲基安非他
    命無法析離，其整體與毒品無異，依毒品危害防制條例第18
    條第1 項前段，不問屬於被告與否，均宣告沒收銷燬之；另
    扣案之吸管1 支，為被告所有供施用甲基安非他命犯罪預備
    之物，業據其供明在卷，亦依刑法第38條第1 項第2 款規定
    ，併予宣告沒收。
據上論斷，應依刑事訴訟法第273 條之1 第1 項、第299 條第1
項前段，毒品危害防制條例第10條第1 項、第2 項、第18條第1
項前段，刑法第11條、第47條第1 項、第51條第5 款、第38條第
1 項第2 款，判決如主文。
本案經檢察官陳俊宏到庭執行職務。
中    華    民    國    97    年    4     月    25    日
                  刑事第三庭    法  官  春生
以上正本證明與原本無異。
如不服本判決應於收受本判決送達後10日內向本院提出上訴書狀
，其未敘述上訴理由者，並得於提起上訴後10日內向本院補提理
由書狀（均須按他造當事人之人數附繕本）「切勿逕送上級法院
」。
中    華    民    國    97    年    4     月    25    日
                                書記官  唐淑嫻
附錄本判決論罪科刑法條：
毒品危害防制條例第10條：
施用第一級毒品者，處6 月以上5 年以下有期徒刑。
施用第二級毒品者，處3 年以下有期徒刑。


司法院資訊處製作；財團法人民間司法改革基金會備份。
